【裁判字號】    98,交聲,812
【裁判日期】    980810
【裁判案由】    違反道路交通管理處罰條例聲明異議
【裁判全文】
臺灣桃園地方法院交通事件裁定    98年度交聲字第812號
原處分機關  交通部公路總局新竹區監理所桃園監理站
異  議  人
即受處分人  甲○○
上列受處分人因違反道路交通管理處罰條例案件，對於原處分機
關中華民國98年03月12日所為之處分（原處分案號：桃監裁罰字
第裁52-DB0000000號）聲明異議，本院裁定如下：
    主  文
異議駁回。
    理  由
一、原處分意旨略以：異議人即受處分人（下稱異議人）於民國
    98年01月20日17時36分許，駕駛M5Q-901 號重機車行經蘆竹
    鄉○○○○○路口，因在設有機車兩段式左轉標誌之路口，
    未依規定兩段式左轉而違規，乃依道路交通管理處罰條例第
    48條第1 項第2 款規定，裁處異議人罰鍰新台幣（下同）60
    0 元，並依同法第63條規定記違規點數1 點。
二、聲明異議意旨略以：異議人有於前揭時、地駕駛系爭車輛，
    因不依標誌、標線號誌指示之違規事實，被員警依法舉發，
    惟該號誌已被樹葉擋住，且天色較暗，不易看見標誌，此有
    如附件圖片可證，為此具狀聲明異議，請求撤銷原處分云云
    。
三、按機慢車兩段左轉標誌，用以告示左轉機器腳踏車或慢車駕
    駛人應遵照號誌指示，在號誌顯示允許直行時先行駛至右前
    方路口之左轉待轉區等待左轉，俟該方向號誌顯示允許直行
    後，再行續駛，以兩段方式完成左轉；機器腳踏車行駛之車
    道及轉彎，應依標誌或標線之規定行駛，道路交通標誌標線
    號誌設置規則第65條及道路交通安全規則第99條第1 項分別
    定有明文。又汽車駕駛人轉彎時，不依標誌、標線、號誌指
    示者，處新臺幣（下同）600元以上1,800元以下罰鍰，並記
    違規點數1 點，道路交通管理處罰條例第48條第1 項第2 款
    及第63條第1 項第1 款亦分別著有明文。此外，道路交通管
    理處罰條例所用名詞「車輛」，係指在道路上以原動機行駛
    之汽車（包含機器腳踏車）或以人力、獸力行駛之車輛，而
    道路交通安全規則所用名詞「汽車」，係指在道路上不依軌
    道或電力架線而以原動機行駛之車輛（包含機器腳踏車），
    道路交通管理處罰條例第3條第8款、道路交通安全規則第2
    條第1 項第1 款均定有明文。
四、經查：
  (一)異議人於98年01月20日17時36分許，駕駛M5Q-901 號重機車
    行經蘆竹鄉○○○○○路口，經警舉發「機車未兩段式左轉
    」，且該現場設有「機慢車二段左轉」之交通標誌，並有二
    段式左轉待轉區等節，有桃園縣政府警察局舉發違反道路交
    通管理事件通知單、交通部公路總局新竹區監理所桃園監理
    站違反道路交通管理事件桃監裁罰字第裁52-DB0000000號裁
    決書及桃園縣政府警察局蘆竹分局98年05月19日蘆警分交字
    第0981112357號函各一紙在卷可憑，異議人對此亦不否認，
    此觀諸異議人所提聲明異議狀所載意旨即明，是此部分之事
    實自堪認定。
  (二)異議人雖以前揭情詞置辯，惟經本院函請桃園縣政府警察局
    蘆竹分局拍攝上開路口之現場照片，該路口設有「機慢車兩
    段式左轉」之標誌，有桃園縣政府警察局蘆竹分局98年05月
    19日蘆警分交字第0981112357號函暨所附之現場照片6 幀可
    稽，而上開「機慢車兩段式左轉」標誌所設置之位置係在顯
    目易見之處所，亦面向車道，當不致有使駕駛人不易觀看之
    情形，是異議人所辯稱，顯與事實不合，不足採信。
五、綜上所述，本件異議人違規事證明確，原處分機關據依其違
    規事實，依道路交通管理處罰條例第48條第1 項第2 款、第
    63條第1 項第1 款規定，裁罰異議人新台幣600 元之罰緩，
    並記違規點數1 點之裁決，於法並無違誤，本件異議為無理
    由，應予駁回。
據上論斷，依道路交通管理處罰條例第87條第2 項、道路交通案
件處理辦法第19條，裁定如主文。
中    華    民    國    98    年    8     月    10    日
                        臺灣桃園地方法院交通法庭
                            法  官  柯姿佐
以上正本證明與原本無異。
如不服本裁定，應於裁定送達後5 日內向本院提出抗告狀。
                            書記官  王明玉
中    華    民    國    98    年    8     月    11    日


司法院資訊處製作；財團法人民間司法改革基金會備份。
